【裁判字號】    99,簡上,58
【裁判日期】    991118
【裁判案由】    傷害
【裁判全文】
臺灣雲林地方法院刑事判決              99年度簡上字第58號
上  訴  人
即  被  告  甲○○
上列上訴人即被告因傷害案件，不服本院斗六簡易庭99年度六簡
字第160 號中華民國99年7 月21日第一審刑事簡易判決（聲請簡
易判決處刑書案號：99年度偵字第2713號），提起上訴，本院管
轄第二審之合議庭判決如下：
    主  文
上訴駁回。
甲○○緩刑貳年。
    事  實
一、甲○○與乙○（下述犯行由本院另案審結）為朋友關係，前
    曾因債務糾紛致兩人心生嫌隙，於民國98年12月26日晚上10
    時許，乙○前往甲○○位於雲林縣林內鄉○○村○○路32號
    之住處向甲○○催討債務，適因甲○○外出，遂在上址客廳
    內與何來發聊天。詎甲○○返家後見到乙○，竟基於傷害之
    犯意，先持牛蒡揮擊乙○，再走到乙○後方以右手抓住乙○
    之頭髮，並將乙○押在地上往外面拖行，行進間仍不斷以左
    手毆打乙○之臉部，而乙○遭毆打後，亦基於傷害之犯意，
    用嘴巴咬住甲○○之左手手指頭，經何來發及何承霖阻止後
    ，2 人雖暫時分開，然甲○○因怒氣難消，又接續毆打乙○
    ，乙○亦再次以嘴巴咬住甲○○之手指頭，致甲○○受有左
    手小指撕裂傷約0.5 公分、左手無名指、中指淺撕裂傷各約
    0.5 公分及右手食指撕裂傷約0.5 公分等傷害，乙○則受有
    頭皮挫傷、臉部挫傷、頸部挫傷、前胸挫傷及左前臂挫傷等
    傷害。
二、案經乙○訴請臺灣雲林地方法院檢察署檢察官偵查後聲請簡
    易判決處刑。
    理  由
一、程序事項：
  (一)按被告以外之人於偵查中向檢察官所為陳述，除顯有不可信
    之情況者外，得為證據，刑事訴訟法第159 條之1 第2 項定
    有明文。檢察官在偵查中對被告以外之人所為之偵查筆錄，
    性質上屬傳聞證據，惟刑事訴訟法規定檢察官代表國家偵查
    犯罪、實施公訴，依法其有訊問被告、證人及鑑定人之權，
    證人、鑑定人並須具結，而實務運作時，檢察官偵查中向被
    告以外之人所取得之陳述，原則上均能遵守法律規定，不致
    違法取供，其可信度極高，職是，被告以外之人前於偵查中
    已具結而為證述，除反對該項供述得具有證據能力之一方，
    已釋明「顯有不可信之情況」之理由外，不宜遽指該證人於
    偵查中之陳述不具證據能力。證人何來發在檢察官面前製作
    之偵訊筆錄（見偵卷第6 頁至第8 頁），內容係檢察官令其
    以證人身分具結後所為之證述，有該證人結文1 紙附卷可查
    （見偵卷第9 頁），被告甲○○未提及檢察官在訊問時有不
    法取供之情形，亦未釋明上開證人之證述有何顯不可信之情
    況，依上開規定，證人何來發之前述證述筆錄自得作為本案
    證據使用。
  (二)另被告以外之人於審判外之言詞或書面陳述，除法律有規定
    者外，不得作為證據。又被告以外之人於審判外之陳述，雖
    不符刑事訴訟法第159 條之1 至之4 等4 條規定，而經當事
    人於審判程序同意作為證據，法院審酌該言詞陳述或書面陳
    述作成時之情況，認為適當者，亦得為證據。當事人、代理
    人或辯護人於法院調查證據時，知有第159 條第1 項不得為
    證據之情形，而未於言詞辯論終結前聲明異議者，視為有前
    項之同意，刑事訴訟法第159 條第1 項及第159 條之5 分別
    定有明文。本判決後開所引用之各該被告以外之人於審判外
    之陳述（包括言詞及書面陳述），除前述證述筆錄，原則上
    均不得作為證據使用，惟被告知悉上開證據資料為傳聞證據
    ，但於本院審理程序中表示同意作為證據使用（見本院二審
    卷第39頁），本院審酌上開證據製作時之情況，並無違法不
    當之情事，又無證明力明顯過低之情形，復經本院於審判期
    日就上開證據進行調查、辯論，依前開規定，自得為證據。
二、實體部分：
    上開犯罪事實，業據被告於本院審理中坦承不諱（本院簡上
    卷27頁），核與告訴人乙○於警詢、偵查中指訴情節相符，
    並經證人即現場目睹傷害過程之證人何來發於偵查中結證屬
    實（見警卷第3 頁至第5 頁；99年度他字第135 號卷【下稱
    他字卷】第17頁至第18頁、第30頁至第32頁），另有國立臺
    灣大學醫學院附設醫院雲林分院98年12月28日出具之診斷證
    明書1 紙（見他字卷第19頁）。綜上足認被告之自白與事實
    相符，可以採信，本案事證明確，被告犯行洵堪認定，應依
    法論科。
三、論罪科刑：
  (一)核被告所為，係犯刑法第277條第1 項傷害罪。
  (二)被告先持牛蒡揮擊告訴人，再走到告訴人後方以右手抓住告
    訴人之頭髮，並將告訴人押在地上往外面拖行，行進間仍不
    斷以左手毆打告訴人之臉部，其間雖因何來發勸阻而暫時分
    間，旋即又承前傷害之犯意，接續毆打告訴人之數個舉動，
    係出於1 個傷害之目的，且於密切接近之時間及同地實施，
    侵害同一法益，各行為之獨立性極為薄弱，依一般社會健全
    觀念，在時間差距上，難以強行分開，應視為數個舉動之接
    續施行，合為包括之一行為予以評價，屬接續犯，應僅論以
    1 個傷害罪。
  (三)原審以被告罪證明確，依刑事訴訟法第449 條第1 項前段、
    第454 條第2 項，刑法第277 條第1 項、第41條第1 項前段
    ，刑法施行法第1 條之1 第1 項、第2 項前段之規定，並審
    酌被告犯罪之動機、目的、手段、犯後態度，與致告訴人所
    受之傷害等一切情狀，處有期徒刑3 月，並諭知易科罰金之
    折算標準，經核認事用法，並無不合，量刑亦屬妥適。再佐
    以本案係被告先動手，始引發本案衝突，足認被告應負大部
    分責任。從而，原審判決量處被告有期徒刑3 月，自難認有
    何違法失當之處。本件上訴為無理由，應予駁回。
  (四)被告未曾受有期徒刑以上刑之宣告，有臺灣高等法院被告前
    案紀錄表在卷可佐，可認被告平日素行尚佳，又被告與告訴
    人係朋友關係，本次係因一時衝動而罹刑典，其於本院審理
    時已坦承犯行，再參以被告與告訴人就本件傷害糾紛，業經
    本院於99年8 月16日以99年度附民字第73號為和解，被告並
    當庭賠償告訴人新臺幣1,000 元，且同時撤回另案對告訴人
    傷害之告訴，而經本院於99年8 月18日以99年度易字第440
    號判決為不受理判決等情，有前開案號之和解筆錄、不受理
    判決各1 份在卷可佐（見本院簡上卷第30頁、第31頁），堪
    認被告頗有悔意。再者，告訴人於本院審理中亦當庭表示不
    予追究，同意給予被告緩刑機會，此有本院99年9 月15日準
    備程序筆錄（見本院簡上卷第28頁反面）及告訴人出具之陳
    述意見狀（見本院簡上卷第29頁）各1 份在卷可參，另檢察
    官亦同意給予被告緩刑之機會（見本院簡上卷26頁反面），
    諒查被告經此科刑判決，應能知所警惕，信無再犯之虞，本
    院認其所受宣告之刑以暫不執行為適當，爰依刑法第74條第
    1 項第1 款規定，併予宣告緩刑2 年，以勵自新。
據上論斷，應依刑事訴訟法第455 條之1 第3 項、第1 項、第36
8 條，刑法第74條第1 項第1 款，判決如主文。
本案經檢察官陳詠薇到庭執行職務。
中    華    民    國    99    年    11    月    18    日
                  刑事第七庭    審判長法  官  許佩如
                                      法  官  王紹銘
                                      法  官  鍾世芬
以上正本證明與原本無異。
本件判決不得上訴。
                                      書記官  王雪招
中    華    民    國    99    年    11    月    18    日
附錄本案論罪科刑法條全文：
刑法第277 條：
傷害人之身體或健康者，處三年以下有期徒刑、拘役或一千元以
下罰金。
犯前項之罪因而致人於死者，處無期徒刑或7 年以上有期徒刑；
致重傷者，處三年以上十年以下有期徒刑。

司法院資訊處製作；財團法人民間司法改革基金會備份。
